# 请教陈老师：超额亏损子公司处置合并报表问题

提问人：mengjunfeng 时间：2017-10-29 11:58:50
陈老师您好，请教一下超额亏损子公司合并报表，请看一下我下面的理解是否正确，谢谢！
比如甲公司 2013 年投资 300 万元成立子公司，占100%股权。 2017 年 6 月转让，转让价款 90 万元并已收到。需要做 2015 年、 2016 年、2017 年 6 月合并报表。 子公司 2015 年期初未分配利润-400万元，当年净利润-80万元。 2016 年净利润-50万元。 2017 年1-6月净利润-30万元，实收资本 300 万元，未分配利润-560万元，报表净资产为 100 万元。
甲公司 2017 年 6 月个别报表中已经作账务处理： 借：银行存款 90 借：投资收益 210 贷：长期股权投资 300 2015 年合并报表中抵消分录： 1 、按照权益法对园林公司财务报表项目进行调整，以长期股权投资减至零为限： 借：长期股权投资-300 贷：未分配利润-期初 -300 2、抵销实收资本 借：实收资本 300 借：未分配利润-期末 -480贷：未分配利润-期末 -180
2016 年合并报表中抵消分录： 1 、按照权益法对园林公司财务报表项目进行调整： 借：长期股权投资 -300 贷：未分配利润-期初-300 2、抵销实收资本 借：实收资本 300 借：未分配利润-期末 -530 贷：未分配利润-期末-230
2017 年合并报表中抵消分录： 确认累计亏损： 借：投资收益-期初 -530 借：投资收益（ 2017 净利润） -30 贷：未分配利润-期末 -560

回答人：chenyiwei
你的抵销分录基本合理，不过最主要的还是看最终的合并结果是否符合合并报表准则第五十条的规定。假设该交易是公允的，则合并报表层面在 2017 年应确认的丧失对子公司控制权损益应为：90-（-260）=350万元。但要注意：应当关注该交易的公允性，特别是净资产为负数的子公司为何能以较高价格卖出；另外，要关注A公司此前是否对B公司的超额亏损承担超出“有限责任”的额外责任，如债务担保责任等，如果是，则丧失控制权时这些责任是否一并转移。这些问题在判断交易公允性时都是需要仔细考虑的。

提问人：呼叫帮助 时间：2017-11-18 16:24:45
在实务中，我们较少遇到“有限责任”的额外责任，请教陈版在实务中关注A公司此前是否对B公司的超额亏损承担超出“有限责任”的额外责任，除如债务担保责任外，还有那些事项也是属于“有限责任”的额外责任？

回答人：chenyiwei
例如某些情况下国企对其子公司的职工安置等问题承担的兜底责任。